LAURA ADÁN

Nombre y Apellidos

Dirección actual

Teléfono contacto

Correo electrónico

Web

Laura Adán González

Barcelona

644062340

info@lauraadan.com

www.lauraadan.com



FORMACIÓN

Frontend Web Developer

(Bootcamp, Ironhack)

Frontend Web Developer

(OpenBootcamp)

Grado Superior Gráfica Interactiva

(Escuela Superior de Arte y Diseño Llotja, Barcelona)

Grado Superior Diseño Publicitario

(Escuela Superior de Arte y Diseño de Tarragona)

Grado Medio Gestión Administrativa

(IES Vidal i Barraquer, Tarragona)

2022 - HTML5, CSS3, Javascript ES6, Vue.js, Frameworks CSS, Supabase, Pinia, Vercel, Git, Github, UX/UI, Metodologías ágiles (Scrum)

2022 - HTML5, CSS3, Javascript ES6, React.is

2020/2022 - HTML5, CSS3, Javascript ES6, Frameworks CSS, PHP, Adobe, Git /Github, UX/UI, Teoria de la Imagen, Medios Informáticos, Fotografía, Historia, Tipografía, Fundamentos del Diseño, Proyectos de Gráfica Interactiva, Lenguaje y tecnología audiovisual.

2012/2014 - Teoria de la Imagen, Medios Informáticos, Fotografía, Historia, Tipografía, Fundamentos del Diseño, Teoria de publicidad y marketing, Proyectos de Gráfica Publicitaria, Lenguaje y tecnología audiovisual.

2008/2010 - Comunicación empresarial y atención al cliente, operaciones administrativas, tratamiento informático de la información, técnica contable, operaciones auxiliares de gestión en tesoreria.

CONOCIMIENTOS

Diseño Interactivo, Desarrollo Web y Frontend

Internet y Sistemas Operativos

Artes Gráficas, Vídeo y Fotografía

HTML5, CSS, Javascript, Vue.Js, React.JS, Git/Github, Wordpress, UX/UI, PHP, MySQL, iQuery, Frameworks CSS, Adobe XD, Figma

Microsoft Office 365 (Windows), iWork (Apple). HTTP, DNS, Navegadores, Repo Hosting Services. Windows, MacOs y Linux.

Pack Adobe

EXPERIENCIA PROFESIONAL

2022 - Mediatics

2022 - Prácticas de empresa (Vera CQ)

2019 - 2021 Barcelona Quiropràctic

2018 - 2019 La Casa Agency

2016 - 2017 Mainada Kids

2014 - 2016 Restaurante Mirabé

2010 - 2013 Sun Systems

2009 - 2020 Freelance

Frontend Developer, Wordpress, creación y gestión de contenido, diseño gráfico, landings, email HTML, gravity forms y adaptaciones con HTML, CSS y JS..

480 horas de prácticas de Desarrollo de plataformas Web y UX/UI.

Asistente Servicios Sanitarios, funciones administrativas y gestión de empresa.

Secretaria de Dirección, funciones administrativas y gestión de dirección.

Encargada con funciones administrativas en el sector comercial.

Gestión de eventos privados.

Funciones administrativas y gestión de empresa.

Fotografía, promoción y marketing.

IDIOMAS

Castellano: Nativo Catalán: Nativo Inglés: Medio

SOBRE MÍ

Me considero una persona emprendedora, proactiva, enérgica y organizada.

Recién finalizados mis estudios de Grado Superior y un Bootcamp de Frontend, estoy muy interesada en el sector IT. Esta área se centra tanto mi interés personal como profesional y en las que en un futuro tengo puestas mis expectativas de desarrollo y especialización.